臺灣臺中地方法院民事裁定
111年度小上字第104號
上  訴  人  洪仁正  


被上訴人    臺灣產物保險股份有限公司台中分公司

法定代理人  廖原益  


上列當事人間請求損害賠償事件，上訴人對於民國111年3月25日
本院臺中簡易庭110年度中小字第4935號第一審判決提起上訴，
本院裁定如下：
    主      文
上訴駁回。
上訴訴訟費用新臺幣1,500由上訴人負擔。
    理      由
一、按關於請求給付金錢或其他代替物或有價證券之訴訟，其標
    的金額或價額在10萬元以下者，適用小額程序；對於小額訴
    訟之第一審裁判之上訴，非以其違背法令為理由，不得為之
    ，民事訴訟法第436條之8第1項、第436條之24第2項各有明
    文。所謂違背法令，依民事訴訟法第436條之32第2項準用同
    法第468條係指判決不適用法規或適用不當者，或準用同法
    第469條第1款至第5款所列當然違背法令之情形。是當事人
    提起上訴，如以判決不適用法規或適用不當為理由，其上訴
    狀或理由書應具體指摘該判決所違背之法令條項，或有關判
    例、解釋字號，或成文法以外之習慣或法理等及其具體內容
    ，暨依何訴訟資料可認為合於該違背法令之具體事實。再者
    對於原審依法取捨證據、認定事實等屬於原審法院職權行使
    之事項，除認有違法情形（如違反論理法則或經驗法則）外
    ，自不生違背法令之問題。故如以判決有同法第469條第1款
    至第5款情形為理由，其上訴狀或理由書應表明該判決有合
    於各該條款規定情形之具體內容，及依何訴訟資料可認為合
    於該違背法令之具體事實。如未依上述方法表明，或其所表
    明者與上開法條規定不合時，即難認為已合法表明上訴理由
    ，其上訴自非合法。末以上訴不合法者，依同法第436條之3
    2第2項準用第471條第1項、第444條第1項規定，法院毋庸命
    其補正，應逕以裁定駁回之。
二、上訴意旨略以：原審判決上訴人應賠償維修工資費用新台幣
    （下同）5,800元，明顯高於市場行情；另未注意系爭車輛
    保險桿原有舊傷疤痕，藉由本件損害賠償將車輛原有問題一
    併解決，而逕列烤漆費用為9,536元，且未知會上訴人，均
    極不合理，與民法第213條第3項僅限於請求回復原狀之必要
    費用規定不符等語。
三、本件原判決係以被上訴人依保險代位及侵權行為之法律關係
    認定被上訴人得請求損害賠償之項目及數額包括工資5800元
    ，烤漆9536元、零件於扣除折舊後1260元，總計16596元，
    且於判決中載明「系爭車輛所更換零件部位，皆與系爭車輛
    遭受撞擊之位置相符，而工資部分亦大多集中在系爭車輛之
    後保桿、後箱圍板等處之拆裝及噴塗，此與本件事故發生時
    ，員警到場處理所拍攝系爭車輛車身之受損狀況、擦痕大致
    相符，此有系爭車輛維修之報價單及事故照片存卷可憑」等
    語，據以認定被上訴人所主張系爭車輛所更換維修之零件及
    工資所含之拆裝及烤漆均屬必要修繕費用無訛。經核原審之
    認定係依憑卷內證據為事實判斷，並無違反經驗法則或論理
    法則之處，亦無違反民法第213條規定之處。上訴人上訴意
    旨，均係對原審取捨證據、認定事實等屬於原審法院職權行
    使之事項有所爭執，其所表明之內容與民法第213條之規定
    並不相符，自難認已合法表明上訴理由，依首揭說明，本件
    上訴人之上訴為不合法，應予駁回。
四、據上論結，本件上訴為不合法，依民事訴訟法第436 條之32
    第1項、第2項、第444條第1項本文、第436條之19第1項、第
    95條、第78條，裁定如主文。
中　　華　　民　　國　　111 　年　　9 　　月　　14　  日
                  民事第二庭  審判長法  官  呂麗玉
　　　　　　　　　
                  　　　　　　　　　法  官  江奇峰
　　　　　　　　　
　　　　　　　　　                  法  官  李悌愷
正本係照原本作成。
不得抗告。
中　　華　　民　　國　　111 　年　　9 　　月　　14　　日
                                    書記官  廖春玉